臺灣新竹地方法院刑事判決
109年度易字第563號
公  訴  人  臺灣新竹地方檢察署檢察官
被      告  鄭筠曄


上列被告因詐欺案件，經檢察官提起公訴（109年度偵字第5584
號），嗣被告於準備程序中就被訴事實為有罪之陳述，經本院告
知簡式審判程序之旨，並聽取被告與公訴人之意見後，本院合議
庭裁定由受命法官獨任進行簡式審判程序，判決如下
    主  文
鄭筠曄犯詐欺取財罪，共參罪，各處有期徒刑陸月、貳月、貳月
，如易科罰金，均以新臺幣壹仟元折算壹日。應執行有期徒刑捌
月，如易科罰金，以新臺幣壹仟元折算壹日。
未扣案犯罪所得新臺幣伍拾參萬壹仟元沒收，於全部或一部不能
沒收或不宜執行沒收時，追徵之。
    事  實
一、鄭筠曄係台灣積體電路製造股份有限公司（下稱台積電公司
    ）台南科學園區之技術員，其明知並無可靠9折優惠之SOGO
    遠東百貨禮券（下稱SOGO禮券）來源，且已積欠台積電公司
    同事SOGO禮券未給付，為先行償還積欠其他同事之款項，竟
    先後意圖為自己不法之所有，基於詐欺取財之犯意，為下列
    犯行：
(一)於民國107年10月間向吳勇奇佯稱可出資團購9折優惠之SOGO
    禮券，致吳勇奇陷於錯誤，於107年10月3日匯款45萬元至鄭
    筠曄所有中國信託商業銀行股份有限公司帳號000000000000
    號帳戶（下稱A帳戶）內，嗣因約定期限屆至，鄭筠曄未依
    約交付SOGO禮券，借詞拖延，且不退款，其始知受騙。
(二)於107年11月間向劉勇村佯稱可出資團購9折優惠之SOGO禮券
    ，致劉勇村陷於錯誤，於107年11月1日匯款3萬6000元至鄭
    筠曄所有A帳戶內，嗣因約定期限屆至，鄭筠曄未依約交付S
    OGO禮券，借詞拖延，且不退款，其始知受騙。
(三)於107年12月間向洪彬原佯稱可出資團購9折優惠之SOGO禮券
    ，致洪彬原陷於錯誤，於107年12月4日、5日各匯款3萬元、
    1萬5000元至鄭筠曄所有A帳戶內，嗣因約定期限屆至，鄭筠
    曄未依約交付SOGO禮券，借詞拖延，且不退款，其始知受騙
    。
三、案經吳勇奇、劉勇村及洪彬原訴由內政部警政署保安警察第
    二總隊第三大隊第一中隊報告臺灣新竹地方檢察署檢察官偵
    查起訴。
    理  由
一、訊據被告鄭筠曄於本院準備程序及審理時均坦承不諱（院卷第126、129-136頁），並據證人即告訴人洪彬原、劉勇村、吳勇奇於警詢及偵訊時證述明確（偵卷第50-51、72-73、135-137、158-160頁），且有1.告訴人洪彬原之銀行匯款紀錄、與被告之手機對話紀錄、保安警察第二總隊第三大隊第一中隊竹園分隊受理刑事報案三聯單、受理詐騙帳戶通報警示簡便格式表、金融機構聯防機制通報單；2.告訴人劉勇村之中國信託銀行存摺交易明細、與被告之之簡訊紀錄、保安警察第二總隊第三大隊第一中隊竹園分隊受理刑事報案三聯單、受理詐騙帳戶通報警示簡便格式表、金融機構聯防機制通報單；3.告訴人吳勇奇之中國信託銀行存款交易明細、行動網轉帳交易畫面擷圖、與被告之通訊軟體對話紀錄、保安警察第二總隊第三大隊第一中隊竹園分隊受理刑事報案三聯單、受理詐騙帳戶通報警示簡便格式表、金融機構聯防機制通報單；4.被告之5年內銀行開戶資料；5.太平洋崇光百貨股份有限公司函等在卷可憑（偵卷第52-57、61-71、75-79、82-91、139-156、院卷第87頁），足認被告自白與事實相符，是本案事證明確，被告所為足堪認定，應予依法論科。
二、法律適用：
    核被告所為，係犯刑法第339條第1項之詐欺取財罪。被告對
    告訴人3人所為3次詐欺取財犯行，犯意各別，行為互殊，應
    予以分論併罰。
三、量刑審酌：
    爰以行為人之責任為基礎，審酌被告本案犯罪所生者為告訴
    人3人之財產法益侵害，使告訴人3人所受損害數額非低，所
    為不宜輕縱；與被害人關係部分，被告自陳有意與告訴人3
    人調解，但無法達成協調，薪水有扣薪1/3賠償被害人等語
    （院卷第67頁），是此部分尚不足為被告有利考量；手段及
    違反義務程度部分，被告係以一般單純之詐術來假意向告訴
    人佯稱團購之犯罪手段，爰不為被告不利之考量；犯後態度
    部分，被告案發後於偵查中否認犯行，於本院審理時始坦承
    犯行，不為被告不利之考量；犯罪動機、目的部分，被告無
    非係基於不勞而獲錢財之心態始為本案犯罪，與一般詐欺行
    為人之普遍心態並無差異，除此之外尚不足認定有何進一步
    之主觀目的，不為被告不利考量；所受刺激部分，本案難認
    其係受有何等不當之外在刺激始致犯罪，不為被告不利考量
    ；生活狀況、智識程度、品行部分，被告於審理中自述學歷
    為大學畢業、目前無業、家中有兩名小孩需要扶養、經濟狀
    況勉持（院卷第135頁）等一切情狀，分別量處如主文所示
    之刑，並均諭知易科罰金之折算標準，併定其應執行刑暨諭
    知易科罰金之折算標準。　
四、沒收：
    未扣案之53萬1000元，為被告本案犯罪所得，且於犯罪既遂
    時經被告取得事實上支配權，而為屬於被告之物，應依刑法
    第38條之1第1項、第3項規定宣告沒收，於全部或一部不能
    沒收或不宜執行沒收時，追徵其價額。
據上論斷，應依刑事訴訟法第273條之1第1項、第299條第1項前
段，判決如主文。
本案經檢察官周文如提起公訴，由檢察官邱宇謙到庭執行職務。
 
中　　華　　民　　國　　110 　年　　4 　　月　　7 　　日
                    刑事第九庭法　官　李建慶
以上正本證明與原本無異。  
如不服本判決應於收受送達後20日內向本院提出上訴書狀，並應
敘述具體理由；其未敘述上訴理由者，應於上訴期間屆滿後20日
內向本院補提理由書（均須按他造當事人之人數附繕本）「切勿
逕送上級法院」。告訴人或被害人如對於本判決不服者，應具備
理由請求檢察官上訴，其上訴期間之計算係以檢察官收受判決正
本之日期為準。　　　　　　　　　
中　　華　　民　　國　　110 　年　　4 　　月　　7 　　日
                              書記官  張慧儀
附錄本案論罪科刑法條全文：
刑法第339條第1項
意圖為自己或第三人不法之所有，以詐術使人將本人或第三人之
物交付者，處5年以下有期徒刑、拘役或科或併科50萬元以下罰
金。